hr-HR: Vrsta konstrukcije trake za plivanje: Pjena; Hibridni prsluk s mišićima; Na napuhavanje; PVC na napuhavanje; Pjena obložena neoprenom; Tvrdi pjenasti diskovi; Ostalo
da: Konstruktionstype for svømmevinger: Skum; Hybridvest med svømmevinger; Oppustelig; Oppustelig PVC; Neoprendækket skum; Solide skumskiver; Andet
tr: Yüzme kol bandı yapım türü: Köpük; Kolluklu hibrit yelek; Şişme; Şişme PVC; Neopren kaplı köpük; Sert köpük diskler; Diğer
pl: Typ konstrukcji opaski pływackiej: Pianka; Kamizelka hybrydowa z rękawkami; Pompowana; Pompowane z PVC; Pianka pokryta neoprenem; Płyty z litej pianki; Inny
lt-LT: Plaukimo rankovių konstrukcijos tipas: Putplastis; Hibridinė liemenė su plaukimo rankovėmis; Pripučiamos; Pripučiamos iš PVC; Neoprenu dengtas putplastis; Vientiso putplasčio diskai; Kita
pt-BR: Boia de braço para natação tipo de construção: Espuma; Colete híbrido com braçadeiras; Inflável; PVC inflável; Espuma coberta com neoprene; Discos de espuma maciça; Outro
nb: Konstruksjonstype for svømmearmbånd: Skum; Hybridvest med armbånd; Oppblåsbar; Oppblåsbar PVC; Neoprendekket skum; Solide skumskiver; Annet
zh-CN: 游泳臂圈结构类型: 泡沫; 带臂圈的混合型背心; 充气型; 充气 PVC; 氯丁橡胶包覆泡沫; 实心泡沫圆盘; 其他
en: Swim armband construction type: Foam; Hybrid vest with armbands; Inflatable; Inflatable PVC; Neoprene-covered foam; Solid foam discs; Other
ro-RO: Tip de construcție a aripioarelor de înot: Spumă; Vestă hibridă cu aripioare; Gonflabil; PVC gonflabil; Spumă acoperită cu neopren; Discuri din spumă solidă; Altele
sk-SK: Typ konštrukcie plaveckých rukávnikov: Pena; Hybridná vesta s rukávnikmi; Nafukovacie; Nafukovacie z PVC; Pena potiahnutá neoprénom; Disky z pevnej peny; Iná
vi: Loại cấu tạo của phao tay bơi: Mút xốp; Áo phao lai kèm phao tay; Bơm hơi; PVC bơm hơi; Mút xốp bọc neoprene; Đĩa mút xốp đặc; Khác
th: ประเภทโครงสร้างของปลอกแขนว่ายน้ำ: โฟม; เสื้อชูชีพพร้อมปลอกแขน (ไฮบริด); เป่าลม; PVC เป่าลม; โฟมหุ้มด้วยนีโอพรีน; แผ่นโฟมแข็ง; อื่นๆ
bg-BG: Тип конструкция на плувните ръкави: Пяна; Хибридна жилетка с ръкави; Надуваем; Надуваем PVC; Пяна с неопреново покритие; Твърди дискове от пяна; Друго
ja: 水泳用アームバンドの構造タイプ: フォーム; アームバンド付きハイブリッドベスト; インフレータブル; インフレータブル PVC; ネオプレンカバーフォーム; ソリッドフォームディスク; その他
de: Konstruktionsart der Schwimmarmbänder: Schaumstoff; Hybrid-Weste mit Schwimmflügeln; Aufblasbar; Aufblasbares PVC; Neoprenüberzogener Schaumstoff; Feste Schaumstoffscheiben; Sonstige
sl-SI: Vrsta izdelave plavalnih rokavčkov: Pena; Hibridni rešilni jopič z rokavčki; Napihljivo; Napihljiv PVC; Pena, prevlečena z neoprenom; Diski iz polne pene; Drugo
hu: Karúszó szerkezeti típusa: Habszivacs; Hibrid mellény karúszókkal; Felfújható; Felfújható PVC; Neoprén borítású habszivacs; Tömör habszivacs korongok; Egyéb
nl: Zwembandjes constructietype: Schuim; Hybride vest met zwembandjes; Opblaasbaar; Opblaasbaar PVC; Met neopreen bekleed schuim; Massieve schuimschijven; Overig
fi: Käsivarsikellukkeen rakenne: Vaahtomuovi; Hybridiliivi kellukkeilla; Ilmatäytteinen; Ilmatäytteinen PVC; Neopreenipäällysteinen vaahtomuovi; Kiinteät vaahtomuovikiekot; Muu
pt-PT: Tipo de construção das braçadeiras de natação: Espuma; Colete híbrido com braçadeiras; Insuflável; PVC insuflável; Espuma coberta com neopreno; Discos de espuma maciça; Outro
zh-TW: 游泳臂帶結構類型: 泡棉; 結合臂圈的混合式背心; 充氣式; 充氣式 PVC; 氯丁橡膠包覆泡棉; 實心泡棉浮力圈; 其他
it: Tipo di realizzazione del bracciolo per il nuoto: Schiuma; Gilet ibrido con braccioli; Gonfiabile; PVC gonfiabile; Schiuma rivestita in neoprene; Dischi in schiuma solida; Altro
fr: Type de construction des brassards de natation: Mousse; Gilet hybride avec brassards; Gonflable; PVC gonflable; Mousse recouverte de néoprène; Disques en mousse pleine; Autre
es: Tipo de construcción del brazalete de natación: Espuma; Chaleco híbrido con brazaletes; Inflable; PVC inflable; Espuma cubierta de neopreno; Discos de espuma sólida; Otro
el: Τύπος κατασκευής περιβραχιόνιου κολύμβησης: Αφρός; Υβριδικό γιλέκο με μπρατσάκια; Φουσκωτό; Φουσκωτό PVC; Αφρός με επένδυση νεοπρενίου; Συμπαγείς δίσκοι αφρού; Άλλο
ru: Тип конструкции нарукавников для плавания: Из пеноматериала; Гибридный жилет с нарукавниками; Надувной; Надувной ПВХ; Пеноматериал с неопреновым покрытием; Диски из цельного пеноматериала; Другое
cs: Typ konstrukce plaveckých rukávků: Pěna; Hybridní vesta s rukávky; Nafukovací; Nafukovací PVC; Pěna potažená neoprenem; Pevné pěnové disky; Jiné
sv: Konstruktionstyp för simarmband: Skum; Hybridväst med armpuffar; Uppblåsbar; Uppblåsbar PVC; Neoprenklätt skum; Solida skumskivor; Annan
ko: 수영용 팔밴드 구조 유형: 폼; 암밴드 부착 하이브리드 조끼; 공기 주입식; 공기 주입식 PVC; 네오프렌 커버 폼; 솔리드 폼 디스크; 기타